【裁判字號】    99,抗,33
【裁判日期】    991112
【裁判案由】    公示送達
【裁判全文】
臺灣屏東地方法院民事裁定                99年度抗字第33號
抗  告  人  寰辰資產管理股份有限公司
法定代理人  乙○○
代  理  人  丁○○
相  對  人  甲○○
            丙○○
上列當事人間聲請公示送達事件，抗告人對於民國99年7 月6 日
本院屏東簡易庭99年度屏聲字第22號裁定提起抗告，本院裁定如
下：
    主  文
原裁定廢棄。
准將抗告人對相對人所為如附件所示債權讓與通知之意思表示為
公示送達。
聲請費用及抗告費用新台幣貳仟元由相對人負擔。
    理  由
一、抗告意旨略以：相對人甲○○前邀同相對人丙○○為連帶保
    證人，向訴外人奇異融資股份有限公司（下稱奇異公司）訂
    立汽車分期付款契約，並簽發本票為擔保，然相對人因未按
    期付款，奇異公司執上開本票取得執行名義。嗣奇異公司於
    民國96年8 月2 日將其對相對人之債權讓與抗告人，抗告人
    申調相對人之戶籍謄本，並於99年4 月及同年5 月2 次依相
    對人戶籍地址寄發債權讓與通知書，惟均因招領逾期而遭退
    回，實已盡債權人之能事探查，仍未能得知相對人應為送達
    之處所，乃聲請對相對人為公示送達，詎原審以上開情形與
    送達處所不明之要件不符，而予駁回，係有違誤，爰提起本
    件抗告，求為廢棄原裁定，准為公示送達等語。
二、按表意人非因自己之過失不知相對人居所者，得依民事訴訟
    法公示送達之規定，以公示送達為意思表示之通知，民法第
    97條定有明文。經查，本件抗告人主張其受讓奇異公司對相
    對人之債權，並將債權讓與通知，依戶籍地址通知相對人，
    惟均因招領逾期，而未能合法送達等情，業據其提出如附件
    所示債權讓與通知書、民事裁定書暨確定證明、債權讓與證
    明書、掛號郵件收件信封、回執及戶籍謄本影本各1 份為證
    ，自堪憑信。本院復依職權函請屏東縣政府警察局屏東分局
    飭警訪查結果，相對人並未居住在該址，鄰居亦表示相對人
    已經許久未居住該址，此有該局99年10月19日屏警分偵字第
    0990030007號函附職務報告書1 份在卷可稽，顯見相對人僅
    係設籍該處，並未於戶籍地址居住之事實。又相對人之戶籍
    地址迄未變更，且未有在監在押情事，亦有本院依職權調取
    之個人基本資料查詢結果單及臺灣高等法院在監在押全國紀
    錄表4 張附卷可憑。是抗告人既依相對人設籍地址送達，卻
    因招領逾期而未能合法送達，且經本院飭警查訪結果，相對
    人確屬行蹤不明，無法探知其應為送達之處所，自堪認抗告
    人業盡相當方法探查，並未怠於應有注意，惟仍未能查知相
    對人之住所，則抗告人聲請以公示送達為對相對人意思表示
    之通知，於法尚非無據。
三、從而，原審駁回抗告人聲請公示送達之請求，容有未洽，抗
    告人指摘原裁定有所違誤，係屬有理由，爰由本院將原裁定
    廢棄，並更為裁定如主文所示。
四、結論：本件抗告為有理由，依非訟事件法第21條第2 項、第
    24條第1 項、第46條、民事訴訟法第492 條、第78條，裁定
    如主文。
中    華    民    國    99    年    11    月    12    日
                  民事第二庭    審判長法  官  春生
                                      法  官  蔡嘉裕
                                      法  官  陳威宏
正本係照原本作成
如不服本裁定，僅得於收受本裁定正本送達10日內，以適用法規
顯有錯誤為理由，向本院提出再抗告狀（須附繕本一份及繳納再
抗告裁判費新臺幣1,000 元）。
中    華    民    國    99    年    11    月    12    日
                                      書記官  陳勃諺

司法院資訊處製作；財團法人民間司法改革基金會備份。
